【裁判字號】    90,易,1530
【裁判日期】    900731
【裁判案由】    傷害
【裁判全文】
臺灣高雄地方法院刑事判決                          九十年度易字第一五三Ｏ號
    公  訴  人  臺灣高雄地方法院檢察署檢察官
    被      告  丙○○
    選任辯護人  邱江隆
右列被告因傷害案件，經檢察官提起公訴（九十年度偵字第四六一八號），本院判決
如左：
    主  文
丙○○無罪。
    理  由
一、本件公訴意旨係以：被告丙○○與告訴人甲○○為鄰居關係，二人素因仳鄰而生
    的水溝使用及鐵門損害等事，常起爭執，二人曾於民國八十九年十月十八日發生
    口角，被告因此對告訴人提出妨害名譽告訴，經台灣高雄地方法院檢察署檢察官
    提起公訴，嗣於九十年四月三十日經本院判處告訴人罰金銀元三千元，現尚於台
    灣高等法院高雄分院審理中。嗣於九十年二月二十四日下午五時許，在高雄市○
    ○區○○街三五巷五四之五號被告住處前，二人又因為告訴人住處水管流出之廢
    水會濺到被告住處鐵門，被告因此認為此為其住處鐵門經常生鏽毀損之主因，二
    人復發生爭吵，被告一時氣憤，竟基於傷害他人身體之故意，手持家中鋁製臉盆
    毆打告訴人右手，致告訴人受有右手第四指背部挫裂傷（傷口約零點六公分）之
    傷害，因認被告涉犯有刑法第二百七十七條第一項之傷害罪嫌。
二、按犯罪事實應依證據認定之，無證據不得推定其犯罪事實，刑事訴訟法第一百五
    十四條定有明文。又告訴人之告訴，係以使被告受刑事訴追為目的，是其陳述是
    否與事實相符，仍須調查其他證據以資審認，有最高法院五十二年度台上字第一
    三ＯＯ號判例可資參照。
三、訊據被告丙○○堅決否認有何右揭傷害告訴人之犯行，辯稱：「案發當日我看到
    告訴人拿鐵鎚敲我補起來的水泥，我叫他不要敲水泥，說完我就走了，我沒有打
    告訴人。」等語。公訴人認被告涉犯有前述傷害犯行，係以告訴人甲○○於偵查
    中之指訴，及卷附之祐生醫院診斷證明書一紙，並參以被告與告訴人於九十年四
    月三日，在台灣高雄地方法院檢察署開偵查庭時，雙方對於水是否會濺到鐵門一
    事及二人間過去種種糾紛，尚且多次激烈爭吵，出言謾罵，可見二人間因為仳鄰
    所生之糾紛爭執已久，顯見被告對於告訴人素有嫌隙，告訴人且於當天受有傷害
    ，而告訴人年近七十六歲，應無自行傷害身體用以設詞誣陷被告之可能為其認定
    之依據，固非無見。惟查：
  （一）告訴人所提出前述診斷證明書一紙，僅能證明告訴人於九十年二月二十四日
        ，受有右手第四指背部挫裂傷（傷口約零點六公分）之傷害，至於該傷害係
        因何原因造成，雖告訴人於偵查中指訴係被告手持鋁製臉盆毆打伊，致伊受
        有前述傷害，且提出證人乙○○曾在場目擊，惟證人乙○○並未於偵查中出
        庭作證，且告訴人於本院審理中已自承證人乙○○已死亡，是並無其他證據
        足證告訴人之指訴屬實，自不能僅憑告訴人片面指訴即認告訴人所受傷害係
        被告所為。
  （二）參以告訴人指訴被告係手持一個鋁製臉盆毆打伊，惟一般臉盆構造應係呈平
        底圓形，並非條狀或尖狀物，則果如被告確有持臉盆朝告訴人手部毆打，依
        常情判斷，告訴人手部所受傷害，不應僅有第四指指背受傷，而應係含第四
        指旁之第二、三指或小指亦受有傷害，始合常理，是告訴人前述指訴並不合
        常情，已非無疑。
  （三）況被告於八十七年五月五日至大同醫院因眼疾就診時，醫師診斷結果係右眼
        視力為零點零一，矯正視力可達零點零五，左眼視力小於零點零一，僅為光
        感，無法矯正，由於右眼白內障已相當嚴重，視網膜無法檢查，診斷為雙眼
        高度近視，視物模糊，已達中度視障，此有中華民國殘障手冊、高雄市立大
        同醫院診斷證明書及高雄市立大同醫院函稿各一紙在卷可憑，是被告在視物
        已經模糊情形下，應已無法正確判斷告訴人所在位置及遠近，又如何能手持
        臉盆毆打告訴人，而致告訴人手部其中一指背受傷？故告訴人之指訴實難採
        信。
  （四）至於公訴人以被告及告訴人於開偵查庭時尚且激烈爭吵，及被告所提照片三
        張，認二人間因為仳鄰所生之糾紛爭執已久，顯見素有嫌隙，認為案發當日
        雙方應有發生爭執，惟縱認雙方於案發當日有發生爭執或口角，惟此與被告
        是否有傷害犯行，並無直接關連。另告訴人已年近七十六歲，應無自行傷害
        身體用以設詞誣陷被告可能之推論，應係推測之詞，並不能因此即認告訴人
        之指訴即可採信。
  （五）綜上所述，告訴人之指訴有不符常情之處，且無其他證據以佐其說，參諸前
        述法條規定及判例意旨，自不能僅憑告訴人不合常情之指訴，即入人於罪，
        此外，復查無其他證據足認被告有公訴人所指傷害犯行，不能證明犯罪，依
法應諭知被告無罪之判決。
據上論斷，應依刑事訴訟法第三百零一條第一項，判決如主文。
本案經檢察官劉玲興到庭執行職務。
中      華      民      國      九十      年      七    月    三十一    日
                                  臺灣高雄地方法院刑事第三庭
                                          審判長法  官    宋  明  中
                                                法  官    簡  志  瑩
                                                法  官    呂  憲  雄
右正本證明與原本無異。
如不服本判決，應於判決送達後十日內，向本院提出上訴狀。
                                                書記官    許  麗  珠
中      華      民      國      九十      年      八    月       一    日


司法院資訊處製作；財團法人民間司法改革基金會備份。
